【裁判字號】    98,上易,301
【裁判日期】    980430
【裁判案由】    竊盜等
【裁判全文】
臺灣高等法院臺中分院刑事判決         98年度上易字第301號
上  訴  人  臺灣臺中地方法院檢察署檢察官
被      告  乙○○
上列上訴人因被告竊盜案件，不服臺灣臺中地方法院97年度易字
第4204號中華民國97年12月22日第一審判決（起訴案號：臺灣臺
中地方法院檢察署97年度偵字第19744號），提起上訴，本院判
決如下：
    主  文
上訴駁回。
    犯罪事實及理由
一、本案經本院審理結果，認第一審以被告乙○○（下稱被告）
    犯刑法第三百二十一條第一項第二、三款之加重竊盜罪，判
    處有期徒刑八月，認事用法及量刑均無不當，應予維持，並
    引用第一審判決書記載之事實、證據及理由（如附件）。
二、訊據被告坦承本案之犯罪事實，原審判決對於認定被告犯罪
    之事實已經詳為調查審酌，並說明其認定之證據及理由，經
    核均無違證據及經驗法則，自無不合。
三、檢察官上訴意旨略謂：
  (一)毀損罪部分：被告以毀損鐵窗鐵條之方法行竊，故觸犯刑法
    第三百二十一條第一項第二款之竊盜罪及刑法第三百五十四
    條毀損罪。告訴人既已向警方報案，其全部犯罪事實即皆在
    報案之列，且報案之主要目的當然表示希望訴追之意思，則
    毀損罪亦已據告訴，報案之犯罪事實內容具體完整，即已完
    足，非可拘泥於所用之文字形式。又該二罪均在起訴之範圍
    內，原判決自應均予論處罪刑，始為適法。惟原判決就毀損
    罪部分漏未審酌，尚有違誤。
  (二)被告於行竊得手後，旋以電話通知銷贓之對象綽號「李仔」
    ，聯絡處理銷贓得逞，足見被告與「李仔」相當熟悉，應予
    供出「李仔」之真實姓名、住居所、電話號碼或其他可供追
    查贓物犯及贓物流向之途徑，惟被告拒不為之，顯為隱匿贓
    物犯及迴護贓物而故意隱瞞之。且被告既迴護贓物，又拒不
    賠償被害人之損失，足徵被告不但毫無悔意，甚且深具犯罪
    之惡性，頑固不悛，為法、理、情所難容，故應從重量刑，
    而原判決量處有期徒刑八月，顯失過輕。
四、經查：
  (一)關於毀損罪部分：
  (1)按刑法第三百五十四條之毀損罪須告訴乃論，為同法第三百
    五十七條所明定。查，本案失竊之二部堆高機係廣信地板工
    廠所有，而廣信地板工廠係獨資之組織，負責人為廖邱麗真
    ，此有臺中縣政府營利事業登記證附卷可稽（見本院卷第三
    七頁），本案係由甲○○製作警詢筆錄，甲○○於警詢中僅
    陳明：「我於九十七年七月二十三日六時三十分許透過家中
    的監視器發現工廠的門打開，然後我就至工廠察看，就發現
    我工廠之堆高機二部不見了，．．．」等語（見警卷第十二
    頁），檢察官於偵查中並未再傳喚被害人，足認本案財產之
    所有權人即直接被害人廖邱麗真（即廣信地板工廠）自始未
    有告訴之表示。又縱認甲○○對於失竊之堆高機係具有事實
    上管領支配力之人，亦為告訴權人（參照最高法院九十五年
    度台非字第二七五號判決意旨），惟被害人之告訴，須含有
    希望訴追之意思（參照最高法院十八年上字第七九八號判例
    ），甲○○在警詢中雖已供明失竊二部堆高機，但其並未表
    示希望訴追之意思，亦未陳明有關鐵窗鐵條遭破壞之事實，
    則原審認為甲○○僅陳述竊盜之被害事實，對於毀損罪部分
    尚難認為有合法之告訴，其見解並無不當。
  (2)又告訴係由犯罪被害人或其他有告訴權之人，向刑事司法偵
    查機關人員陳述犯罪嫌疑事實，請求追訴嫌疑人，其乃偵查
    起因之一（刑事訴訟法第二百二十八條第一項），於告訴乃
    論罪案件，並為訴訟之條件，非經合法告訴，不得提起公訴
    及為實體判決（同法第二百五十二條第五款、第三百零三條
    第三款參照）。依起訴書所記載之事實，被告至臺中縣豐原
    市○○路九七二巷八號之廣信地板工廠，持客觀上足為兇器
    之油壓剪一支，破壞該工廠之鐵窗上鐵條後，進入工廠，以
    接電造成短路方式，啟動並竊取工廠內堆高機，固堪認定檢
    察官於起訴書已敘明廣信地板工廠之鐵窗鐵條遭破壞之事實
    ，惟檢察官提起公訴時既未經有任何被害人就毀損罪部分提
    出告訴，法院自不得對於毀損罪部分為實體判決。甲○○之
    父親廖進平於原審判決後，於九十七年十二月三十日始向警
    方表示要對被告提出毀損之告訴（見本院卷第六七、六八頁
    警詢筆錄），尚難補正認為本案檢察官提起公訴時，就毀損
    罪部分業經合法告訴。
  (3)檢察官上訴意旨認原判決就毀損罪部分漏未審酌等語，尚有
    誤會，原判決認毀損罪部分未據合法告訴，其見解並無不當
    ，檢察官就此部分之上訴並無理由，應予駁回。
  (二)關於量刑部分：
    按量刑之輕重係屬事實審法院得依職權自由裁量之事項，茍
    已斟酌刑法第五十七條各款所列情狀而未逾法定刑度，即不
    得遽指為違法。且在同一犯罪事實與情節，如別無其他加重
    或減輕之原因，下級審法院量定之刑，亦無過重或失輕之不
    當情形，則上級審法院對下級審法院之職權行使，原則上應
    予尊重（最高法院八十五年度台上字第二四四六號判決參照
    ）。本件被告因犯本罪於受刑事制裁後，並未能因此免除民
    事之債務，且刑罰之目的，原非在彌補被害人之損失，本件
    原審判決綜合審酌被告犯罪之一切情狀，量處有期徒刑八月
    ，本院認為原審判決就其量刑顯已斟酌刑法第五十七條各款
    所列情狀而未逾法定刑度，自不得遽指為違法；參酌加重竊
    盜罪之法定刑度，原審判決之量刑尚無過輕情形，本院認為
    亦無不當之處，並無變更原判決所量處刑度之必要。檢察官
    上訴意旨認原判決所量處之刑度過輕，難予採取，此外，檢
    察官在本院又未提出其他不利於被告之證據，本件檢察官之
    上訴為無理由，應予駁回。
據上論斷，應依刑事訴訟法第三百七十三條、第三百六十八條，
判決如主文。
本案經檢察官謝岳錦到庭執行職務。
中    華    民    國    98    年    4     月    30    日
            刑事第十一庭  審判長法  官    陳  朱  貴
                                法  官    郭  同  奇
                                法  官    胡  文  傑
上列正本證明與原本無異。
不得上訴。
                                書記官    蔡  嘉  萍
中    華    民    國    98    年    4     月    30    日


司法院資訊處製作；財團法人民間司法改革基金會備份。
